【裁判字號】    89,訴,793
【裁判日期】    900627
【裁判案由】    返還土地等
【裁判全文】
臺灣屏東地方法院民事判決      八十九年度訴字第七九三號
    原        告  子○○
                  辛○○
                  壬○○
                  癸○○
    被        告  丑○○
                  卯○○○
                  巳○○
                  甲○○
                  庚○○
                  戊○○
                  己○○
                  寅○○
                  丁○○
    訴 訟代理 人  辰○○
    被        告  丙○○
                  乙○○
    法 定代理 人  寅○○
右當事人間請求返還土地事件，本院判決如左：
    主      文
被告寅○○、丙○○及乙○○應將坐落屏東縣內埔鄉○○段一○五六地號土地如附圖
所示編號Ａ部分面積○．○○○五七○公頃及編號Ｂ部分面積○．○○一三五三公頃
之地上物拆除，並將土地返還原告及其他共有人。
被告丁○○應將坐落右開土地如附圖所示編號Ｃ部分面積○．○○一五七六公頃之地
上物拆除，並將土地返還原告及其他共有人。
被告戊○○應將坐落右開土地如附圖所示編號Ｄ部分面積○．○○一六一九公頃之地
上物拆除，並將土地返還原告及其他共有人。
被告庚○○應將坐落右開土地如附圖所示編號Ｅ部分面積○．○○一五五四公頃之地
上物拆除，並將土地返還原告及其他共有人。
被告辰○○應將坐落右開土地如附圖所示編號Ｆ部分面積○．○○一八九七公頃之地
上物拆除，並將土地返還原告及其他共有人。
被告甲○○應將坐落右開土地如附圖所示編號Ｇ部分面積○．○○三四一一公頃之地
上物拆除，並將土地返還原告及其他共有人。
被告巳○○應將坐落右開土地如附圖所示編號Ｈ部分面積○．○○三三○五公頃之地
上物拆除，並將土地返還原告及其他共有人。
被告卯○○○應將坐落右開土地如附圖所示編號Ｉ部分面積○．○○一六八八公頃之
地上物拆除，並將土地返還原告及其他共有人。
被告丑○○應將坐落右開土地如附圖所示編號Ｊ部分面積○．○○二○三五公頃及編
號Ｋ部分面積○．○○一九六三公頃之地上物拆除，並將土地返還原告及其他共有人
。被告己○○應將坐落右開土地如附圖所示編號Ｍ部分面積○．○○一四八五公頃之
地上物拆除，並將土地返還原告及其他共有人。
訴訟費用由被告負擔。
本判決第一項於原告以新台幣貳拾萬元為被告寅○○、丙○○及乙○○供擔保後，得
假執行；本判決第二、三、四、五、八、十項於原告各以新台幣貳拾萬元分別為被告
丁○○、戊○○、庚○○、辰○○、卯○○○及己○○供擔保後，得假執行；本判決
第六、七項於原告各以新台幣參拾伍萬元分別為被告甲○○及巳○○供擔保後，得假
執行；本判決第九項於原告以新台幣肆拾萬元為被告丑○○供擔保後，得假執行。
    事      實
甲、原告方面：
一、聲明：求為判決除假執行擔保金額外，如主文所示。
二、陳述：
    緣坐落屏東縣內埔鄉○○段一○五六地號土地為原告與訴外人黃阿福共有，被告
    就系爭土地並無任何合法使用權源，詎其所有下列房屋及鐵皮涼架竟占用系爭土
    地，幾經催討被告均置之不理：（一）訴外人常龍成就系爭土地並無任何合法使
    用權源，竟於其上如附圖所示所示編號Ａ部分面積○．○○○五七○公頃及編號
    Ｂ部分面積○．○○一三五三公頃搭建磚造蓋石棉瓦房屋，而常龍成於民國八十
    九年七月十八日死亡後，該屋由其妻及子女即被告寅○○、丙○○及乙○○共同
    繼承。（二）訴外人許學齋就系爭土地並無任何合法使用權源，竟於其上如附圖
    所示編號Ｃ部分面積○．○○一五七六公頃搭建磚造蓋瓦房屋，而許學齋於八十
    八年十月九日死亡後，該屋由其女即被告丁○○繼承。（三）被告賴為乾蔚就系
    爭土地無任何合法使用權源，竟於其上如附圖所示編號Ｆ部分面積○．○○一八
    九七公頃搭建磚造蓋瓦房屋。（四）被告巳○○就系爭土地並無任何合法使用權
    源，竟於其上如附圖所示編號Ｈ部分面積○．○○三三○五公頃搭建磚造蓋鐵皮
    房屋。（五）被告卯○○○就系爭土地並無任何合法使用權源，竟於其上如附圖
    所示編號Ｉ部分面積○．○○一六八八公頃搭建磚造蓋鐵皮房屋。（六）被告丑
    ○○就系爭土地並無任何合法使用權源，竟於其上如附圖所示編號Ｊ部分面積○
    ．○○二○三五公頃及編號Ｋ部分面積○．○○一九六三公頃搭建磚造蓋瓦房屋
    。（七）被告己○○就系爭土地並無任何合法使用權源，竟於其上如附圖所示編
    號Ｍ部分面積○．○○一四八五公頃搭建鐵皮涼架。（八）被告戊○○就系爭土
    地並無任何合法使用權源，然其所有如附圖所示編號Ｄ部分面積○．○○一六一
    九公頃磚造蓋石棉瓦房屋竟占用系爭土地。（九）被告庚○○就系爭土地並無任
    何合法使用權源，其所有如附圖所示編號Ｅ部分面積○．○○一五五四公頃磚造
    蓋鐵皮房屋竟占用系爭土地。（十）被告甲○○就系爭土地並無任何合法使用權
    源，其所有如附圖所示編號Ｇ部分面積○．○○三四一一公頃磚造蓋鐵皮房屋竟
    占用系爭土地。爰依民法第八百二十一條、第七百六十七條規定起訴請求如聲明
    。
三、證據：提出土地登記謄本二件、照片八件、戶籍謄本二十件為證，並聲請勘驗現
    場。
乙、被告方面：
一、被告辰○○部分：
（一）聲明：求為判決駁回原告之訴。
（二）陳述：
    1.被告卯○○○向原告之母承租系爭土地並搭建房屋後，伊父母乃向其購買房屋
      而居住之，被告卯○○○向原告之母承租系爭土地時，原約定租金每年三斗米
      ，復提高為新台幣（下同）一百元，嗣後原告之母欲再調高系爭土地租金時，
      因無法與各承租人達成協議，自此約二十年之久未再前來收租，伊現居住坐落
      系爭土地上門牌號碼屏東縣內埔鄉○○村○○路二七號房屋，係伊自行搭建，
      伊居住迄今已三十餘年。
    2.被告於民國四十三年至五十一年間陸續在系爭土地上設籍居住，並自五十八年
      起陸續購買坐落系爭土地後方之土地，足證在此之前被告係居住在此系爭土地
      上。且當時原告之父母係居住在與系爭土地相鄰之土地上，如被告未向原告之
      父母承租系爭土地，則原告之父母何以放任被告居住在系爭土地上。又原告子
      ○○於六十七年間繼承系爭土地後，復於六十八年將系爭土地賣與訴外人康健
      ，嗣七十二年間再向康健買回系爭土地之所有權應有部分，期間因系爭土地所
      有權不斷轉換，原告遂未前來收租，並非被告不願繳納租金。
（三）證據：提出戶籍謄本及地籍圖謄本各一件、土地登記謄本三件為證。
二、被告巳○○部分：
（一）聲明：求為判決駁回原告之訴。
（二）陳述：
    1.伊母親即被告卯○○○於四十三年間向原告之母承租系爭土地並在其上搭建房
      屋，當時未訂立書面租約及約定租期，原約定租金每年三斗米，復提高為一百
      元，不知何故自六十三年後即未再前來收租。伊現居住坐落系爭土地上門牌號
      碼屏東縣內埔鄉○○村○○路二一號房屋，係伊自行搭建，居住迄今已四十餘
      年。
    2.被告於四十三年至五十一年間陸續在系爭土地上設籍居住，並自五十八年起陸
      續購買坐落系爭土地後方之土地，足證在此之前被告係居住在此系爭土地上。
      且當時原告之父母係居住在與系爭土地相鄰之土地上，如被告未向原告之父母
      承租系爭土地，則原告之父母何以放任被告居住在系爭土地上。又原告子○○
      於六十七年間繼承系爭土地後，復於六十八年將系爭土地賣與訴外人康健，嗣
      七十二年間再向康健買回系爭土地之所有權應有部分，期間因系爭土地所有權
      不斷轉換，原告遂未前來收租，並非被告不願繳納租金。
（三）證據：提出土地登記謄本二件及地籍圖謄本一件為證為證。
三、被告丑○○部分
（一）聲明：求為判決駁回原告之訴。
（二）陳述：
    1.伊向訴外人楊銀明購買坐落系爭土地上草房毀壞後，乃自行搭建現所居住的房
      屋，伊不知系爭土地係何人所有。
    2.伊於四十八年間向訴外人楊銀明購買坐落系爭土地上草房，並於同年十月三十
      一日向原告之母租用系爭土地，當時未訂立書面租約及約定租期，原約定租金
      每年三斗米，復提高為一百元，伊持續繳納租金約十幾年之久，然不知何故自
      六十二年後即未再前來收租。
    3.被告於四十三年至五十一年間陸續在系爭土地上設籍居住，並自五十八年起陸
      續購買坐落系爭土地後方之土地，足證在此之前被告係居住在此系爭土地上。
      且當時原告之父母係居住在與系爭土地相鄰之土地上，如被告未向原告之父母
      承租系爭土地，則原告之父母何以放任被告居住在系爭土地上。又原告子○○
      於六十七年間繼承系爭土地後，復於六十八年將系爭土地賣與訴外人康健，嗣
      七十二年間再向康健買回系爭土地之所有權應有部分，期間因系爭土地所有權
      不斷轉換，原告遂未前來收租，並非被告不願繳納租金。
（三）證據：提出戶籍謄本及地籍圖謄本各一件、土地登記謄本二件為證。
四、被告庚○○部分：
（一）聲明：求為判決駁回原告之訴。
（二）陳述：
    1.伊向訴外人單國輝購買坐落系爭土地之房屋後，於六十六年搬入該屋居住，當
      時單國輝告知系爭土地租金每年一百元，伊究竟繳納租金多久已不復記憶。
    2.伊於六十五年間向訴外人單國輝購買房屋時，包括門牌號碼屏東縣內埔鄉○○
      村○○路二九號房屋及其前方面臨馬路之磚造蓋鐵皮房屋，當時訴外人單國輝
      未告知前方面臨馬路之磚造蓋鐵皮房屋係坐落系爭土地上。
    3.伊於六十九年向原告之母承租系爭土地，未訂立書面租約，約定租金原每年三
      斗米。
    4.被告於四十三年至五十一年間陸續在系爭土地上設籍居住，並自五十八年起陸
      續購買坐落系爭土地後方之土地，足證在此之前被告係居住在此系爭土地上。
      且當時原告之父母係居住在與系爭土地相鄰之土地上，如被告未向原告之父母
      承租系爭土地，則原告之父母何以放任被告居住在系爭土地上。又原告子○○
      於六十七年間繼承系爭土地後，復於六十八年將系爭土地賣與訴外人康健，嗣
      七十二年間再向康健買回系爭土地之所有權應有部分，期間因系爭土地所有權
      不斷轉換，原告遂未前來收租，並非被告不願繳納租金。
（三）證據：提出戶籍謄本及地籍圖謄本各一件、土地登記謄本二件為證。
五、被告戊○○部份：
（一）聲明：求為判決駁回原告之訴。
（二）陳述：
    1.伊向訴外人張鏡購買坐落系爭土地之房屋，並於六十五年向原告之母承租系爭
      土地，約定租金原每年三斗米，復提高為一百元，然部分承租人不同意租金調
      高，不知何故約二十餘年未再前來收租。
    2.伊向訴外人張鏡購買門牌號碼屏東縣內埔鄉○○村○○路三一號房屋及其前方
      面臨馬路之磚造蓋石棉瓦房屋時，訴外人張鏡未告知該前方面臨馬路之磚造蓋
      石棉瓦房屋時係坐落系爭土地。
    3.被告於四十三年至五十一年間陸續在系爭土地上設籍居住，並自五十八年起陸
      續購買坐落系爭土地後方之土地，足證在此之前被告係居住在此系爭土地上。
      且當時原告之父母係居住在與系爭土地相鄰之土地上，如被告未向原告之父母
      承租系爭土地，則原告之父母何以放任被告居住在系爭土地上。又原告子○○
      於六十七年間繼承系爭土地後，復於六十八年將系爭土地賣與訴外人康健，嗣
      七十二年間再向康健買回系爭土地之所有權應有部分，期間因系爭土地所有權
      不斷轉換，原告遂未前來收租，並非被告不願繳納租金。
（三）證據：提出戶籍謄本及地籍圖謄本一件、土地登記謄本二件為證。
六、被告甲○○部分：
（一）聲明：求為判決駁回原告之訴。
（二）陳述：
    1.伊向訴外人購買門牌號碼屏東縣內埔鄉○○村○○路二三號及二五號房屋及其
      前方面臨馬路之磚造蓋鐵皮房屋時，訴外人未告知該前方面臨馬路之磚造蓋鐵
      皮房屋係坐落系爭土地上，伊未向原告之母承租系爭土地。
    2.被告於四十三年至五十一年間陸續在系爭土地上設籍居住，並自五十八年起陸
      續購買坐落系爭土地後方之土地，足證在此之前被告係居住在此系爭土地上。
      且當時原告之父母係居住在與系爭土地相鄰之土地上，如被告未向原告之父母
      承租系爭土地，則原告之父母何以放任被告居住在系爭土地上。又原告子○○
      於六十七年間繼承系爭土地後，復於六十八年將系爭土地賣與訴外人康健，嗣
      七十二年間再向康健買回系爭土地之所有權應有部分，期間因系爭土地所有權
      不斷轉換，原告未再前來收租，並非被告不願繳納租金。
（三）證據：提出戶籍謄本一件、土地登記謄本四件、地籍圖謄本二件為證。
七、被告己○○部分：
（一）聲明：求為判決駁回原告之訴。
（二）陳述：
   1. 伊所搭建鐵袈涼棚確實占用系爭土地，伊未承租系爭土地。
   2. 被告於四十三年至五十一年間陸續在系爭土地上設籍居住，並自五十八年起陸
      續購買坐落系爭土地後方之土地，足證在此之前被告係居住在此系爭土地上。
      且當時原告之父母係居住在與系爭土地相鄰之土地上，如被告未向原告之父母
      承租系爭土地，則原告之父母何以放任被告居住在系爭土地上。又原告子○○
      於六十七年間繼承系爭土地後，復於六十八年將系爭土地賣與訴外人康健，嗣
      七十二年間再向康健買回系爭土地之所有權應有部分，期間因系爭土地所有權
      不斷轉換，原告遂未前來收租，並非被告不願繳納租金。
（三）證據：提出土地登記謄本二件、地籍圖謄本一件為證為證。
八、被告丁○○部分：
（一）聲明：求為判決駁回原告之訴。
（二）陳述：
    1.伊父親許學齋向原告之母承租系爭土地並搭建磚造蓋瓦房屋，許學齋死亡後該
      房屋由伊繼承，伊不清楚租金繳納情形。
    2.伊父親於四十八年間向原告之母承租系爭土地並搭建磚造蓋瓦房屋，未訂立書
      面租約，約定土地租金原每年三斗米，復提高為一百元，原告之母於六十年間
      死亡後，即無人前來收租。
    3.被告於四十三年至五十一年間陸續在系爭土地上設籍居住，並自五十八年起陸
      續購買坐落系爭土地後方之土地，足證在此之前被告係居住在此系爭土地上。
      且當時原告之父母乃居住在與系爭土地相鄰之土地上，如被告未向原告之父母
      承租系爭土地，則原告之父母何以放任被告居住在系爭土地上。又原告子○○
      於六十七年間繼承系爭土地後，復於六十八年將系爭土地賣與訴外人康健，嗣
      七十二年間再向康健買回系爭土地之所有權應有部分，期間因系爭土地所有權
      不斷轉換，原告遂未前來收租，並非被告不願繳納租金。
（三）證據：出戶籍謄本及地籍圖謄本一件、土地登記謄本二件為證。
九、被告卯○○○及寅○○部分：
（一）聲明：求為判決駁回原告之訴。
（二）陳述：
      被告於四十三年至五十一年間陸續在系爭土地上設籍居住，並自五十八年起陸
      續購買坐落系爭土地後方之土地，足證在此之前被告係居住在此系爭土地上。
      且當時原告之父母乃居住在與系爭土地相鄰之土地上，如被告未向原告之父母
      承租系爭土地，則原告之父母何以放任被告居住在系爭土地上。又原告子○○
      於六十七年間繼承系爭土地後，復於六十八年將系爭土地賣與訴外人康健，嗣
      七十二年間再向康健買回系爭土地之所有權應有部分，期間因系爭土地所有權
      不斷轉換，原告遂未前來收租，並非被告不願繳納租金。
（三）證據：提出戶籍謄本及地籍圖謄本二件、土地登記謄本四件為證。
十、被告丙○○及乙○○部分：
    未於言詞辯論期日到庭，亦未提出書狀作何聲明及陳述。
    理      由
一、被告丙○○及乙○○經合法通知，均未於言詞辯論期日到場，經核無民事訴訟法
    第三百八十六條各款所列情形，爰依原告之聲請，准由其一造辯論而為判決。
二、本件原告主張坐落屏東縣內埔鄉○○段一○五六地號土地為原告與訴外人黃阿福
    共有，而被告所有下列房屋及鐵皮涼架座落系爭土地上：（一）訴外人常龍成在
    系爭土地上如附圖所示所示編號Ａ部分面積○．○○○五七○公頃及編號Ｂ部分
    面積○．○○一三五三公頃搭建磚造蓋石棉瓦房屋，而常龍成於八十九年七月十
    八日死亡後，該屋由其妻及子女即被告寅○○、丙○○及乙○○共同繼承。（二
    ）訴外人許學齋在系爭土地上如附圖所示編號Ｃ部分面積○．○○一五七六公頃
    搭建磚造蓋瓦房屋，而許學齋於八十八年十月九日死亡後，該屋由其女即被告丁○○繼承。（三）被告辰○○在系爭土地上如附圖所示編號Ｆ部分面積○．○○
    一八九七公頃搭建磚造蓋瓦房屋。（四）被告巳○○在系爭土地上如附圖所示編
    號Ｈ部分面積○．○○三三○五公頃搭建磚造蓋鐵皮房屋。（五）被告卯○○○
    在系爭土地上如附圖所示編號Ｉ部分面積○．○○一六八八公頃搭建磚造蓋鐵皮
    房屋。（六）被告丑○○在系爭土地上如附圖所示編號Ｊ部分面積○．○○二○
    三五公頃及編號Ｋ部分面積○．○○一九六三公頃搭建磚造蓋瓦房屋。（七）被
    告己○○在系爭土地上如附圖所示編號Ｍ部分面積○．○○一四八五公頃搭建鐵
    皮涼架。（八）被告戊○○所有如附圖所示編號Ｄ部分面積○．○○一六一九公
    頃磚造蓋石棉瓦房屋占用系爭土地。（九）被告庚○○所有如附圖所示編號Ｅ部
    分面積○．○○一五五四公頃磚造蓋鐵皮房屋占用系爭土地。（十）被告甲○○
    所有如附圖所示編號Ｇ部分面積○．○○三四一一公頃磚造蓋鐵皮房屋占用系爭
    土地等情，業據其提出與所述相符土地登記謄本、照片及戶籍謄本等件為證，並
    經本院至現場勘驗明確，以及囑託屏東縣潮州地政事務所派員實施測量，此有勘
    驗筆錄及土地複丈成果圖在卷可稽，亦為被告所不爭執，自堪信為真實。
三、本件被告所辯前詞固提出土地登記謄本、地籍圖謄本及戶籍謄本等件為證，然已
    為原告所否認，經查：
（一）被告同辯稱：渠等於四十三年至五十一年間陸續在系爭土地上設籍居住，並自
      五十八年起陸續購買坐落系爭土地後方之土地，而當時原告之父母係居住在與
      系爭土地相鄰之土地上，又原告子○○於六十七年間繼承系爭土地後，復於六
      十八年將系爭土地賣與訴外人康健，嗣七十二年間再向康健買回系爭土地之所
      有權應有部分，期間系爭土地所有權不斷轉換等情縱與事實相符，尚難據此逕
      認被告就系爭土地與原告具租賃關係存在。又被告甲○○及己○○業分別於本
      院審理時自承其未承租系爭土地乙節（見本院八十九年九月二十二日及同年十
      月十八日言詞辯論筆錄），堪信為真實。
（二）被告辰○○辯稱：被告卯○○○向原告之母承租系爭土地並搭建房屋後，伊父
      母乃向其購買房屋而居住之，被告卯○○○向原告之母承租系爭土地時，原約
      定租金每年三斗米，復提高為一百元，之後原告之母欲再調高系爭土地租金時
      ，因無法與各承租人達成協議，自此約二十年之久未再前來收租云云，已為原
      告所否認，復未舉證以實其說，尚難信為真實。
（三）被告巳○○辯稱：伊母親卯○○○於四十三年間向原告之母承租系爭土地而在
      其上搭建房屋，當時未訂立書面租約及約定租期，約定租金原每年三斗米，復
      提高為一百元，不知何故自六十三年後未再前來收租云云，已為原告所否認，
      復未舉證以實其說，尚難信為真實。
（四）被告丑○○於本院審理時辯稱：伊向訴外人所購買草房毀壞後，乃自行搭建現
      所居住房屋，不知系爭土地係何人所有等語。（見本院八十九年十月十八日言
      詞辯論筆錄）。被告丑○○既不知該草房所坐落基地之所有人為何人，則其何
      以於購買坐落系爭土地上草房之同年復向原告之母承租該部分土地，是被告丑
      ○○所辯前詞乃互相矛盾，又被告丑○○辯稱其向原告之母租用系爭土地乙節
      ，已為原告所否認，復未舉證以實其說，尚難信為真實。
（五）被告庚○○於本院審理時辯稱：伊向訴外人單國輝購買門牌號碼屏東縣內埔鄉
      ○○村○○路二九號房屋及其前方面臨馬路之磚造蓋鐵皮房屋時，訴外人單國
      輝並未告知該面臨馬路部分之磚造蓋鐵皮房屋係坐落系爭土地上等語。（見本
      院九十年五月十一日言詞辯論筆錄）。被告庚○○既不知該面臨馬路之磚造蓋
      鐵皮房屋係坐落系爭土地上系爭土地，則其何以向原告之母承租該部分土地，
      是被告庚○○所辯前詞乃互相矛盾，又被告庚○○辯稱其向原告之母租用系爭
      土地乙節，已為原告所否認，復未舉證以實其說，尚難信為真實。
（六）被告陳秋於本院審理時辯稱：伊向訴外人張鏡購買門牌號碼屏東縣內埔鄉○○
      村○○路三一號房屋及其前方面臨馬路之磚造蓋石棉瓦房屋時，訴外人張鏡未
      告知該前方面臨馬路之磚造蓋石棉瓦房屋時係占用系爭土地等語。（見本院九
      十年五月十一日言詞辯論筆錄）。被告戊○○既不知該前方面臨馬路之磚造蓋
      石棉瓦房屋係坐落系爭土地上系爭土地，則其何以向原告之母承租該部分之土
      地，是被告戊○○所辯前詞乃互相矛盾，又被告戊○○辯稱其向原告之母租用
      系爭土地乙節，已為原告所否認，復未舉證以實其說，尚難信為真實。
（七）被告丁○○於本院審理時辯稱：伊父親許學齋向原告之母承租系爭土地而搭建
      磚造蓋瓦房屋，許學齋死亡後該房屋由伊繼承，伊不清楚租金繳納情形等語（
      見本院九十年四月二十五日言詞辯論筆錄）。被告丁○○復辯稱伊父親向原告
      之母承租系爭土地，約定土地租金原每年三斗米，復提高為一百元，原告之母
      於六十年間死亡後，即無人前來收租云云，是其所辯前詞乃互相矛盾，又被告
      丁○○辯稱其父向原告之母租用系爭土地乙節，已為原告所否認，復未舉證以
      實其說，尚難信為真實。
四、按所有人對於無權占有或侵奪其所有物者，得請求返還之。對於妨害其所有權者
    ，得請求除去之。有妨害其所有權之虞者，得請求防止之，民法第七百六十七條
    定有明文。又按各共有人對於第三人，得就共有物之全部為本於所有權之請求。
    但回復共有物之請求，僅得為共有人全體之利益為之。被告辯稱就系爭土地對原
    告具租賃權云云，已為原告所否認，復未舉證以實其說，尚難信為真實。從而，
    原告本於土地所有人之地位主張被告無權占有系爭土地而起訴請求如聲明，核屬
    正當有據，應予准許。又原告陳明願供擔保，聲請宣告假執行，核亦無不合，爰
    酌定相當之擔保金額，併准許之。
據上論結，原告之訴為有理由，並依民事訴訟法依民事訴訟法第三百八十五條第一項
前段、第八十五條第一項前段、第三百九十條第二項，判決如主文。
中      華      民      國    九十    年      六      月    二十七      日
                                    臺灣屏東地方法院民事第二庭
~B法      官  賴秀雯
右為正本係照原本作成。
如不服本判決，應於送達後廿日內，向本院提出上訴狀。
~B法院書記官  滕一珍
中      華      民      國    九十    年      六      月      二十七    日


司法院資訊處製作；財團法人民間司法改革基金會備份。
